臺灣高雄地方法院刑事判決           100年度審訴字第2226號
公  訴  人  臺灣高雄地方法院檢察署檢察官
被      告  蔡錦蒼
上列被告因違反毒品危害防制條例案件，經檢察官提起公訴（10
0 年度毒偵字第3034號），嗣因被告就被訴事實為有罪陳述，經
本院告知簡式審判程序意旨並聽取公訴人及被告之意見後，本院
合議庭裁定由受命法官獨任依簡式審判程序審理，判決如下：
    主  文
蔡錦蒼施用第二級毒品，處有期徒刑參月，如易科罰金，以新臺
幣壹仟元折算壹日；又施用第一級毒品，處有期徒刑陸月，如易
科罰金，以新臺幣壹仟元折算壹日。應執行有期徒刑捌月，如易
科罰金，以新臺幣壹仟元折算壹日。
    事  實
一、蔡錦蒼前於民國95年間因施用毒品案件，經本院以95年度毒
    聲字第867 號裁定送觀察、勒戒後，認無繼續施用毒品之傾
    向，於95年6 月23日執行完畢出所，並經臺灣高雄地方法院
    檢察署檢察官以95年度毒偵字第3917號為不起訴處分確定。
    詎其猶不知悔改，於前開觀察、勒戒執行完畢釋放後5 年內
    ，復基於施用第二級毒品之犯意，於100 年3 月7 日晚上8
    時許，在其位於高雄市○○區○○里○○路○○路264 號住
    處內，以將第二級毒品甲基安非他命置於鋁箔紙上燒烤之方
    式，施用甲基安非他命1 次。另基於施用第一級毒品之犯意
    ，於100 年3 月8 日凌晨3 時許，在上開住處內，以將第一
    級毒品海洛因摻水置於針筒內注射之方式，施用海洛因1 次
    。嗣於同年3 月9 日上午10時30分許，因另涉犯毒品案件，
    為警持臺灣高雄地方法院檢察署檢察官核發之拘票前往其上
    址拘提到案，並經其同意採尿送驗，結果呈嗎啡、安非他命
    、甲基安非他命陽性反應，始悉上情。
二、案經高雄市政府警察局左營分局移送臺灣高雄地方法院檢察
    署檢察官偵查起訴。
    理  由
一、本件被告蔡錦蒼所犯均係死刑、無期徒刑、最輕本刑為3 年
    以上有期徒刑以外之罪，其於審判程序中就被訴事實為有罪
    之陳述，經法官告知簡式審判程序之旨，並聽取公訴人及被
    告之意見後，經本院合議庭裁定由受命法官獨任進行簡式審
    判程序。又本件卷內之證據調查，依同法第273 條之2 規定
    ，不受第159 條第1 項關於傳聞法則規定之限制，依法均有
    證據能力，合先敘明。
二、上揭犯罪事實業據被告坦承不諱，且被告為警查獲後，經採
    其尿液送驗結果，呈現嗎啡、安非他命、甲基安非他命陽性
    反應，有高雄市政府警察局左營分局100 年度查獲毒品案件
    尿液檢體編號- 姓名對照表、高雄市立凱旋醫院100 年4 月
    28日第A00000000 號濫用藥物尿液檢驗報告各1 份在卷可稽
    （見警卷第10、11頁），足見被告之任意性自白與事實相符
    ，得為認定被告犯罪之依據。是以，被告上開施用第一、二
    級毒品之犯行，均堪以認定。另被告前因施用毒品案件，有
    事實欄所載受觀察、勒戒執行完畢之事實，有臺灣高等法院
    被告前案紀錄表1 份在卷可憑，其於觀察、勒戒執行完畢釋
    放後，5 年內再犯本件施用第一、二級毒品之犯行，依法自
    應予以追訴處罰。
三、按海洛因及甲基安非他命分別係毒品危害防制條例第2 條第
    2 項第1 款、第2 款所稱之第一、二級毒品，依法不得持有
    、施用。是核被告所為，係犯毒品危害防制條例第10條第1
    項、第2 項之施用第一級、第二級毒品罪。其為施用而持有
    第一級毒品海洛因及第二級毒品甲基安非他命之低度行為，
    應為其施用之高度行為所吸收，均不另論罪。被告先後二次
    施用毒品之行為，犯意各別，行為互殊，應予分論併罰。爰
    審酌被告前因違反毒品危害防制條例案件，經觀察、勒戒執
    行完畢後，仍未能徹底戒絕毒品，再犯此二件施用毒品罪，
    顯見其意志不堅，毫無戒毒悔改之意，且其施用毒品造成家
    庭負擔，對國家、社會治安有潛在之危險及影響，行為實有
    不該，惟念及被告前未曾受有期徒刑以上刑之宣告，有上開
    臺灣高等法院被告前案紀錄表可參，於本院審理時亦終能坦
    承犯行，且其本件施用毒品，戕害一己之身體健康，尚無證
    據證明其於施用毒品後犯案害及他人，並考量被告染有施用
    二種毒品惡習，情節較重，及其犯罪動機、目的、所生危害
    ，暨其自稱國小畢業、家庭經濟狀況勉持、國小畢業、現從
    事葬儀工作、月薪約新臺幣3 萬元等一切情狀（見警卷第1
    頁調查筆錄受詢問人欄、本院卷第22頁），分別量處如主文
    所示之刑，併均諭知如主文所示易科罰金之折算標準，及定
    其應執行之刑、諭知易科罰金折算標準，以示懲儆。
據上論斷，應依刑事訴訟法第299 條第1 項前段、第273 條之1
第1 項，毒品危害防制條例第10條第1 項、第2 項，刑法第11條
前段、第41條第1 項前段、第8 項，第51條第5 款，判決如主文
。
本案經檢察官王兆琳到庭執行職務。
中    華    民    國    100   年    9     月    6     日
                      刑事第十庭      法  官  周佳佩
以上正本證明與原本無異。
如不服本判決應於收受判決後10日內向本院提出上訴書狀，並應
敘述具體理由。其未敘述上訴理由者，應於上訴期間屆滿後20日
內向本院補提理由書（均須按他造當事人之人數附繕本) 「切勿
逕送上級法院」。
中    華    民    國    100   年    9     月    6     日
                                      書記官  李承悌
附錄本案論罪科刑法條：
毒品危害防制條例第10條
施用第一級毒品者，處6 月以上5 年以下有期徒刑。
施用第二級毒品者，處3 年以下有期徒刑。